臺灣士林地方法院刑事判決　　　　　　100年度審訴字第644號
公　訴　人　臺灣士林地方法院檢察署檢察官
被　　　告　林郁凱
上列被告因違反槍砲彈藥刀械管制條例案件，經檢察官提起公訴
（100 年度偵字第11088 號、第11089 號），被告於準備程序中
就被訴事實為有罪之陳述，本院合議庭裁定改由受命法官獨任依
簡式審判程序審理，並判決如下：
    主  文
林郁凱未經許可，寄藏槍砲之主要組成零件，處有期徒刑陸月，
併科罰金新臺幣貳萬元，有期徒刑如易科罰金，以新臺幣壹仟元
折算壹日，罰金如易服勞役，以新臺幣壹仟元折算壹日。緩刑參
年，並應向公庫支付新臺幣陸萬元。扣案之土造金屬槍管壹支、
具有殺傷力之口徑9mm 制式子彈肆顆均沒收。
    事  實
一、林郁凱明知土造金屬槍管係槍砲之主要組成零件與具有殺傷
    力之子彈均為槍砲彈藥刀械管制條例所列管之物品，未經許
    可，不得無故持有及寄藏，竟於民國98年12月24日某時許，
    在不詳地點，自其友人卓士傑（已歿）處收受槍砲之主要組
    成零件即土造金屬槍管1 支、具有殺傷力之口徑9mm 制式子
    彈6 顆後，代為保管並置於其位於新北市○○區○○街83
    巷28號13樓住處予以寄藏。嗣於99年10月27日上午8 時25
    分許，為警在上址經林郁凱自願接受搜索同意後而搜索查獲
    ，並當場扣得林郁凱所寄藏之上開土造金屬槍管1 支及口徑
    9m m制式子彈6 顆（經採樣試射2 顆）等物，始查悉上情。
二、案經臺北市政府警察局中山分局報請臺灣臺北地方法院檢察
    署呈請臺灣高等法院檢察署檢察長令轉臺灣士林地方法院檢
    察署檢察官偵查起訴。
    理  由
一、本件被告林郁凱所犯非死刑、無期徒刑或最輕本刑有期徒刑
    3 年以上之罪，亦非高等法院管轄第一審案件，且於準備程
    序進行中，被告先就被訴事實為有罪之陳述，經告知被告簡
    式審判程序之旨，並聽取檢察官、被告之意見後，本院裁定
    進行簡式審判程序，是本件之證據調查，依刑事訴訟法第27
    3 條之2 規定，不受同法第159 條第1 項、第161 條之2 、
    第161 條之3 、第163 條之1 及第164 條至第170 條規定之
    限制，合先敘明。
二、上揭犯罪事實，業據被告林郁凱於警詢、檢察官偵查、本院
    準備程序期日及審理中坦承不諱，並有扣案土造金屬槍管1
    支及具有殺傷力之口徑9mm 制式子彈6 顆（經採樣試射2 顆
    ）可資佐證。又上開土造金屬槍管及制式子彈，經送請內政
    部警政署刑事警察局以檢視法、試射法鑑驗後，結果略以：
    送鑑槍管1 枝，認係土造金屬槍管，係屬內政部86年11月24
    日台（86）內警字第8670683 號公告之槍砲主要組成零件；
    送鑑子彈6 顆，認均係口徑9mm 制式子彈，採樣2 顆試射，
    可擊發，認均具殺傷力等語，有內政部99年12月15日內授警
    字第0990872499號函及內政部警政署刑事警察局99年12月6
    日刑鑑字第0990154858號鑑定書各1 份附卷可稽（參見臺灣
    臺北地方法院檢察署99年度偵字第25825 號偵查卷二第31頁
    至第33頁）。從而，扣案上開土造金屬槍管1 枝為槍砲之主
    要組成零件；制式子彈6 顆則均具有殺傷力，應甚明確，是
    被告未經許可，寄藏槍砲主要組成零件即土造金屬槍管1 支
    及具有殺傷力之制式子彈6 顆之犯行洵堪認定，自應依法論
    科。
三、按寄藏與持有，均係將物置於自己實力支配之下，僅寄藏必
    先有他人之持有行為，而後始為之受寄代藏而已，故寄藏之
    受人委託代為保管，其保管之本身，亦屬持有，不過，此之
    持有係受寄之當然結果。槍砲彈藥刀械管制條例第12條第4
    項及同條例第13條第4 項均係將「持有」與「寄藏」為分別
    之處罰規定，則單純之「持有」，固不包括「寄藏」，但「
    寄藏」之受人委託代為保管，其保管之本身所為之「持有」
    ，既係「寄藏」之當然結果，法律上自宜僅就「寄藏」行為
    為包括之評價，不應另就「持有」予以論罪（最高法院74年
    臺上字第3400號判例意旨參照）。是核被告林郁凱所為，係
    犯槍砲彈藥刀械管制條例第12條第4 項之未經許可寄藏子彈
    罪及同條例第13條第4 項之未經許可寄藏槍砲主要組成零件
    罪。次按，未經許可寄藏子彈、槍砲主要組成零件，其因寄
    藏而持有之繼續為行為之繼續，至持有行為終了時均論為一
    罪，不得割裂，則包括持有該子彈、槍砲主要組成零件之行
    為，自亦為行為之繼續，其犯罪之完結須繼續至行為終了時
    為止，均只論為一罪而不得割裂。被告基於一個持有之犯意
    ，以一持有行為同時觸犯前開2 罪名，為想像競合犯，應依
    刑法第55條之規定，從一重之未經許可寄藏槍砲主要組成零
    件罪處斷。再按槍砲彈藥刀械管制條例第18條第4 項前段規
    定：「犯本條例之罪，於偵查或審判中自白，並供述全部槍
    砲、彈藥、刀械之來源及去向，因而查獲或因而防止重大危
    害治安事件之發生者，減輕或免除其刑。」依其犯罪形態，
    倘該槍砲、彈藥、刀械已經移轉持有，兼有來源及去向者，
    固應供述全部之來源及去向，始符合上開規定。但其犯罪行
    為，僅有來源而無去向，或僅有去向而無來源者，祇要供述
    全部來源，或全部去向，因而查獲或因而防止重大危害治安
    事件之發生時，即符合減輕或免除其刑之規定，並非謂該犯
    罪行為，必須兼有來源及去向，始有該條項之適用（最高法
    院95年度臺上字第5130號判決意旨參照）。查本件被告持有
    、寄藏子彈及槍砲主要組成零件之犯罪事實，雖係警方於99
    年10月27日上午8 時25分許，經被告自願接受搜索同意後而
    執行搜索查獲，被告並於檢察官偵查及本院準備程序期日、
    審理中均自白犯罪，並供出上開土造金屬槍管及制式子彈之
    來源為卓士傑，惟卓士傑業於99年2 月22日死亡，此有卓士
    傑之個人戶籍資料（完整姓名）查詢結果1 紙附卷可考（參
    見本院卷第7 頁），則檢警並未因被告之供述而查獲或防止
    重大危害治安事件之發生，應甚明確，自不符合前開自白減
    免其刑之規定，附此敘明。爰審酌被告因一時輕率失慮，竟
    無視於法律之禁止，於收取他人交付之上開具有殺傷力之制
    式子彈及土造金屬槍管後予以寄藏，對於人身安全、社會治
    安具有相當程度之潛在危險，衡其所為，固無足取，惟念其
    犯後始終坦承犯行，態度良好，且於收取他人交付之上開制
    式子彈及土造金屬槍管後，並未利用該槍管製造槍枝或持該
    制式子彈搭配槍枝使用而為傷害他人生命、身體之不法犯行
    ，對於他人生命、身體之安全及社會秩序尚未造成實質上之
    嚴重危害，犯罪情節尚輕，兼衡其犯罪之動機、目的僅在受
    友人委託代為保管上開制式子彈及土造金屬槍管，寄藏之時
    間約10個月，及其無犯罪前科紀錄之品行、高中肄業之智識
    程度、目前單身未婚且與父親共同經營小吃店謀生之家庭生
    活經濟狀況等一切情狀，量處如主文所示之刑，並分別就有
    期徒刑及罰金刑部分諭知易科罰金及服勞役之折算標準，以
    示懲儆。
四、末查，被告前未曾因故意犯罪受有期徒刑以上刑之宣告，有
    臺灣高等法院被告前案紀錄表1 份附卷可佐，其因一時輕率
    失慮，致罹刑章，且犯罪後已知坦承犯行，深具悔意，被告
    經此偵審程序及科刑教訓後，應當知所警惕，信無再犯之虞
    ，本院因認前開所宣告之刑，以暫不執行為適當，爰依刑法
    第74條第1 項第1 款規定，併予宣告緩刑3 年，以啟自新。
    另為使被告能深切記取教訓，使其於緩刑期內能深知警惕，
    避免其再度犯罪，爰依刑法第74條第2 項第4 款規定，命被
    告應向公庫支付新臺幣6 萬元。又此部分乃緩刑宣告之附帶
    條件，若被告不履行前述負擔，且情節重大足認原宣告之緩
    刑難收其預期效果，而有執行刑罰之必要者，依刑法第75條
    之1 第1 項第4 款之規定，得撤銷其緩刑宣告，併此敘明。
五、扣案土造金屬槍管1 支係槍砲之主要組成零件，與扣案具有
    殺傷力而未經試射之口徑9mm 制式子彈4 顆均為違禁物，應
    依刑法第38條第1 項第1 款規定均宣告沒收。至扣案具有殺
    傷力而經採樣試射之口徑9mm 制式子彈2 顆，業經鑑定時全
    部試射完畢，有上述內政部警政署刑事警察局鑑定書在卷可
    查，該等子彈因經擊射後已不具有子彈之完整結構，且已失
    去其效能，而不具殺傷力，當非違禁物，乃不併予宣告沒收
    ；另其他扣案物品則與本案無關，當無宣告沒收之問題，附
    此敘明。
據上論斷，應依刑事訴訟法第273 條之1 第1 項、第299 條第1
項前段，槍砲彈藥刀械管制條例第12條第4 項、第13條第4 項，
刑法第11條前段、第55條、第41條第1 項前段、第42條第3 項、
第74條第1 項第1 款、第2 項第4 款、第38條第1 項第1 款，判
決如主文。
本案經檢察官李政達到庭執行職務。
中    華    民    國    100   年    11    月    23    日
                  刑事第一庭法  官  林秀鳳
以上正本與原本無異。
如不服本判決應於收受判決後10日內向本院提出上訴書狀，並應
敘述具體理由；其未敘述上訴理由者，應於上訴期間屆滿後20日
內向本院補提理由書（均須按他造當事人之人數附繕本）「切勿
逕送上級法院」。
                            書記官  張竣閔
中    華    民    國   100    年    11    月    25    日
附錄本判決論罪科刑法條依據：
槍砲彈藥刀械管制條例第12條第4 項
未經許可，持有、寄藏或意圖販賣而陳列子彈者，處5 年以下有
期徒刑，併科新臺幣300 萬元以下罰金。
槍砲彈藥刀械管制條例第13條第4 項
未經許可，持有、寄藏或意圖販賣而陳列第1 項所列零件者，處
6 月以上5 年以下有期徒刑，併科新台幣300 萬元以下罰金。